臺灣橋頭地方法院刑事裁定　　　　　　110年度聲簡再字第8號
再審聲請人
即受判決人　溫國輝


上列再審聲請人因過失傷害案件，對於本院中華民國110年10月
20日110年度交簡上字第68號第二審確定判決（原審案號：110年
度交簡字第706號；聲請簡易判決處刑書案號：109年度偵字第00
000號），聲請再審，本院裁定如下：
    主    文
再審之聲請駁回。
    理    由
一、聲請再審意旨略以：聲請人即受判決人（下稱被告）遭告訴
    人約翰騎乘機車撞擊，告訴人先指訴車禍發生當時其機車車
    頭擦撞被告車輛左前方車頭，後改稱是被告車輛撞擊其機車
    車尾，前後說詞不一，本案有新事實新事證，另請求調閱現
    場監視器畫面等語。
二、法院認為無再審理由者，應以裁定駁回之，刑事訴訟法第43
    4條第1項定有明文。其次，有罪判決確定後為受判決人之利
    益聲請再審，必其聲請理由合於同法第420條第1項所定情形
    之一或第421條有足生影響於判決之重要證據漏未審酌者，
    始得准許，又針對同法第420條第1項第6款「新事實或新證
    據」，係指判決確定前已存在或成立而未及調查斟酌，及判
    決確定後始存在或成立之事實、證據，依單獨或與先前之證
    據綜合判斷，可合理相信足以動搖原確定判決，使受有罪判
    決之人受無罪、免訴、免刑或輕於原判決所認罪名者而言；
    亦即該「新事實」、「新證據」，除須具備在判決確定前已
    存在或成立而未及調查斟酌，及判決確定後始存在或成立之
    「嶄新性」（或稱「新規性」、「未判斷資料性」）要件外
    ，尚須單獨或與先前證據綜合判斷，明顯具有使法院合理相
    信足以動搖原確定判決，而對受判決之人改為更有利判決之
    「顯著性」（或稱「可靠性」、「明確性」）特質，二者均
    屬不可或缺，倘若未具備上開「嶄新性」及「顯著性」要件
    ，即不能據為聲請再審之原因。從而聲請人依憑片面、主觀
    所主張之證據，無論新、舊、單獨或結合其他卷存證據綜合
    評價結果，客觀上尚難認為足以動搖原確定判決所認定事實
    者，即無准許再審之餘地。經查：
(一)被告涉犯過失傷害案件，經本院110年度交簡字第706號認定
    成立刑法第284條前段過失傷害罪而判處拘役40日，如易科
    罰金，以新臺幣（下同）1,000元折算1日，被告不服提起上
    訴，經本院110年度交簡上字第68號判決上訴駁回確定一節
    ，業有本院前開判決暨台灣高等法院被告前案紀錄表在卷可
    稽，亦經本院依職權調取前開案卷核閱屬實。
(二)本院參酌前開第二審判決引用第一審判決書記載之事實、證
    據及理由，綜合審酌被告雖於警偵坦承犯罪，但提起第二審
    上訴後改以否認犯行，並參酌被告歷次供述、證人即告訴人
    約翰於警偵所為證述，佐以診斷證明書暨卷內交通事故相關
    書證，憑以認定被告確有本件過失傷害犯行無訛，另說明被
    告知悉道路交通規則有關迴車應注意往來車輛之規定，然未
    能注意告訴人所騎乘直行機車動向而貿然迴車，顯有過失等
    語，業已詳述認定有罪之依據暨敘明被告抗辯何以不足採信
    等情，核其論斷俱未違背論理法則及經驗法則。又聲請再審
    意旨雖提及告訴人前後說詞不一乙節，然觀乎告訴人迭於道
    路交通訪談紀錄表及警偵均證稱案發當時伊機車（右後）車
    尾遭被告車輛撞擊等語（警卷第25、30頁，偵卷第38頁），
    並無前後不一之情，是上開聲請意旨顯屬無稽。是被告憑以
    指摘上開第二審判決認事用法不當云云，無非係針對原判決
    認定犯罪事實重為爭執，另被告雖聲請傳喚姓名年籍不詳計
    程車司機及調閱現場監視錄影畫面，然始終未能陳報該司機
    姓名年籍以供傳喚調查，且卷內警方移送審查表（警卷第1
    頁）已註記車禍現場無監視器及行車紀錄器影像，足認本案
    確無相關影像可供調閱，是其上開所述均不符再審事由所稱
    「新事實或新證據」。此外被告未能具體提出任何新事實、
    新證據或釋明有何刑事訴訟法第420條第1項各款所定再審事
    由，故此部分聲請意旨即與該條項所定聲請再審要件不符。
三、綜上所述，聲請意旨無非徒憑己意針對前審判決關於證據採
    認及事實論斷結果重為爭執或指摘違背經驗法則云云，且依
    其所指各情無論單獨或結合先前已經存在卷內各項證據資料
    予以綜合判斷，均未能因此產生合理懷疑，而有足以推翻前
    審確定判決所認事實之蓋然性，難認符合刑事訴訟法第420
    條第1項第6款之確定性、顯著性或明確性要件，從而本件再
    審聲請為無理由，應予駁回。
據上論斷，依依刑事訴訟法第434條第1項，裁定如主文。
中    華    民    國  111    年     1     月    13    日
             刑事第六庭  審判長法  官   陳明呈
                               法  官   陳奕帆
                               法  官   黃英彥
以上正本證明與原本無異。
如不服本裁定，應於收受送達後5 日內向本院提出抗告狀。
中    華    民    國   111    年    1     月    14    日
                               書記官   陳俊亦